# 求陈版解答：根据合同就可以确认长期待摊费用吗

提问人：dreamerealist 时间：2014-10-30 21:25:00
A公司于 2013 年与B公司签订合同，由B公司提供技术许可和支援，A公司需支付两项费用，一是入门费（一次性支付）；二是具体实施的费用，根据A公司的销售收入按比例计算。
因为这些费用是供产品的长期生产使用的技术，所以分期摊销。于是A公司在签订合同时做账：
借：长期待摊费用 贷：其他应付款
请问，这样正确吗？把签订合同作为同时确认长期待摊费用和其他应付款的时点正确吗？还是应该等到支付才能确认？怎么严格按会计准则来界定这笔交易。

回答人：chenyiwei
如果合同仅仅签订，但双方均未开始实质履行，A尚未付款，B也尚未提供技术资料和相关服务，则该合同对双方而言属于待执行合同。根据《企业会计准则第 13 号——或有事项》规定，待执行合同不应确认资产和负债，除非形成亏损合同。

提问人：dreamerealist 时间：2014-10-30 22:35:16
那如果A付了款，但B尚未提供技术资料和相关服务，也应该确认长期待摊费用是吗？
如果A未付款，但B履行了义务呢？

回答人：chenyiwei
当一方履行义务而另一方尚未履行，或者双方履行的程度不同时，可以确认资产或负债。A先付款的，确认为其他非流动资产；B先提供资料的，A确认应付。

提问人：dreamerealist 时间：2014-10-30 22:38:38
另外， 13 号准则没有直接说待执行合同不能确认资产/负债，怎么来理解这个问题比较合乎逻辑呢？

回答人：chenyiwei
待执行合同属于承诺，不属于过去的交易或事项形成的现时义务或现时权利，所以不符合确认资产、负债的条件。